臺灣高雄地方法院刑事判決　　　　　　　　　　　　九十三年度易字第一八六五號
　　公　訴　人　臺灣高雄地方法院檢察署檢察官
　　被　　　告　乙○○　男　三.
右列被告因違反毒品危害防制條例案件，經檢察官提起公訴（九十三年度毒偵字第七
二七三號），本院判決如左：
    主  文
乙○○施用第二級毒品，處有期徒刑肆月，如易科罰金，以參佰元折算壹日。
    事  實
一、乙○○前因施用毒品案件，經本院以九十二年度毒聲字第四九○七號裁定送觀察
    、勒戒後，認無繼續施用傾向，由臺灣高雄地方法院檢察署檢察官於民國九十二
    年八月二十一日，以九十二年度毒偵字第四八三七號不起訴處分確定在案，並於
    九十二年八月二十六日觀察、勒戒執行完畢經釋放。詎不知悔改，於上開觀察、
    勒戒執行完畢釋放後五年內，基於施用第二級毒品之犯意，於九十三年十月二日
    晚間七時許，在其位於高雄縣大社鄉○○村○○路五六一號住處二樓房間內，以
    將甲基安非他命置於錫箔紙上隔火加熱吸食其霧化氣體之方式，施用第二級毒品
    甲基安非他命一次，嗣警方偵辦另案竊盜案件逮捕乙○○，發現乙○○有施用毒
    品之跡象，遂於九十三年十月四日晚間十一時五十五分許，在高雄縣政府警察局
    仁武分局刑事組辦公室對乙○○採集尿液送驗，因而查獲。
二、案經高雄縣政府警察局仁武分局報請臺灣高雄地方法院檢察署檢察官偵查起訴。
    理  由
一、訊據被告乙○○固承認於右述時地經警採集尿液送驗呈甲基安非他命陽性反應，
    惟矢口否認有何施用第二級毒品犯行，辯稱：我從未施用甲基安非他命，尿液送
    驗結果呈甲基安非他命陽性反應，可能是因為我天天與有吸食毒品的友人一起聊
    天，在一旁不小心吸到二手煙云云。經查：
（一）上述事實，業據被告於警訊中坦承不諱，且被告於九十三年十月四日晚間十一
      時五十五分許，經警採集尿液送驗結果，呈甲基安非他命陽性反應，有高雄縣
      政府衛生局九十三年十月十四日九三煙檢字第二四○四號煙毒尿液檢驗成績書
      、尿液採證檢驗對照表各一份存卷可參，又該尿液經送高雄醫學大學附設中和
      紀念醫院，以酵素免疫分析法及ＧＣ／ＭＳ氣相層析質譜儀分析法等方式複驗
      結果，亦呈甲基安非他命陽性反應之事實，此有該院九十四年一月十八日編號
      0000－000號濫用藥物尿液檢驗報告一紙存卷足憑，按初次吸食或施打
      煙毒者，經人體代謝作用於八小時內，即有約百分之八十之量排出，二十四小
      時之後，續有約剩餘量百分之九十再排出，七十二小時之後仍有殘餘微量排出
      ，吸食或施打者個人體質不同，其排出時間會有所差異，尤其成癮者（抗藥性
      強）其於吸食後一百二十小時所採之尿液，配合較具公信力之儀器（如氣相層
      析質譜儀法），仍可能被檢出，復經憲兵司令部八十年三月二十五日（八十）
      鑑驗字第０九九九號函釋在案，由是足見被告於警訊中之自白與事實相符，其
      確有於九十三年十月二日晚間七時許，在住處房間內施用甲基安非他命之行為
      至明。
（二）被告雖辯稱尿液呈甲基安非他命陽性反應，可能是因為誤吸入二手煙云云。然
      被告並未提供相關事證以供本院調查斟酌，且於吸食煙毒及麻醉藥品者之旁，
      同時吸入該吸食者燃燒之藥物所排出之氣體，能否在尿液中被檢出煙毒或甲基
      安非他命反應，文獻上尚無此類研究報告，惟依檢驗煙毒經驗研判，若非共處
      於空間狹小之密閉，並故意大量吸入該氣體，不致於尿液中代謝出煙毒反應，
      此有行政院國軍退除役輔導委員會榮民總醫院八十二年十月一日（八二）陸（
      一）字第八二○九二七一二號函足據，參以被告之尿液送高雄醫學大學附設中
      和紀念醫院複驗結果，其中甲基安非他命類之濃度達８０８０ｎｇ／ｍｌ，濃
      度甚高，衡情應非單純吸入二手煙所致，從而被告上開辯解純屬飾卸之詞，殊
      無足取。
（三）被告前因施用毒品案件，經本院以九十二年度毒聲字第四九○七號裁定送觀察
      、勒戒後，認無繼續施用傾向，由臺灣高雄地方法院檢察署檢察官於九十二年
      八月二十一日，以九十二年度毒偵字第四八三七號不起訴處分確定在案，並於
      九十二年八月二十六日觀察、勒戒執行完畢經釋放之事實，有前開不起訴處分
      書及臺灣高雄地方法院檢察署刑案資料查註錄表、本院被告院內索引卡紀錄表
      各一份存卷供參，被告於觀察、勒戒執行完畢釋放後五年內，再犯施用甲基安
      非他命罪，事證明確，其犯行堪以認定。
二、按甲基安非他命係毒品危害防制條例第二條第二項第二款所稱之第二級毒品，不
    得非法持有、施用。次按犯毒品危害防制條例第十條施用第一級、第二級毒品之
    罪者，檢察官應聲請法院裁定將被告送勒戒處所觀察、勒戒，經觀察、勒戒後，
    認無繼續施用毒品傾向者，應由檢察官為不起訴之處分，依此觀察、勒戒執行完
    畢釋放後，五年內再犯第十條之罪，檢察官應依一般刑事訴訟程序予以起訴論罪
    科刑，此觀諸毒品危害防制條例第二十條第一項、第二項、第二十三條第二項前
    段規定自明。本件被告前經觀察、勒戒執行完畢釋放後，五年內再犯本案施用毒
    品犯行，即屬應依法論罪科刑之行為，是核被告所為，係犯毒品危害防制條例第
    十條第二項之施用第二級毒品罪。被告施用第二級毒品前後持有甲基安非他命之
    低度行為，為施用之高度行為所吸收，不另論罪。爰審酌被告歷經觀察、勒戒等
    程序，猶無法戒絕毒癮，仍再度施用甲基安非他命，顯見其意志不堅，無悔改之
    決心，有違政府制定毒品危害防制條例之立法美意，本不宜寬貸，惟念其所為尚
    未害及他人，且犯後坦承犯行，態度尚佳等一切情狀，量處如主文所示之刑，並
    諭知易科罰金之折算標準。
據上論斷，應依刑事訴訟法第二百九十九條第一項前段，毒品危害防制條例第十條第
二項，刑法第十一條前段、第四十一條第一項前段，罰金罰鍰提高標準條例第二條，
判決如主文。
本案經檢察官甲○○到庭執行職務。
中　　　華　　　民　　　國　　九十四　　年　　　一　　　月　　三十一　　日
                                  臺灣高雄地方法院刑事庭
                                  審判長法      官  張桂美
                                        法      官  唐中興
                                      　法　　　官  莊珮君
右正本證明與原本無異。
如不服本判決，應於判決送達後十日內，向本院提出上訴狀。
                                        書  記  官  呂怜勳
中　　　華　　　民　　　國　　九十四　　年　　　一　　　月　　三十一　　日
附錄：
毒品危害防制條例第十條第二項
施用第二級毒品者，處三年以下有期徒刑。
